臺灣嘉義地方法院民事裁定
110年度亡字第25號
聲  請  人  柯忠庚  

上列聲請人因宣告柯志昌死亡事件，本院裁定如下：    
    主  文
一、准對失蹤人柯志昌（男，民國00年0月00日生，身分證統一
    編號：Z000000000號，原住嘉義市○區○路里0鄰○○○路000巷0
    0號）為宣告死亡之公示催告。
二、該失蹤人柯志昌應於本公示催告公告之翌日起6個月內，向
    本院陳報現尚生存，如不陳報，本院將宣告其為死亡。
三、無論何人，凡知該失蹤人柯志昌之生死者，均應於上開期間
    內，將其所知之事實，陳報本院。    
    理  由
一、聲請意旨略以：失蹤人柯志昌於民國103年12月12日離家出
    走不知去向，失蹤迄今已逾7年，為此聲請公示催告及死亡
    宣告等語。
二、失蹤人失蹤滿7年後，或失蹤人為80歲以上者，於失蹤滿3年
    後，或失蹤人為遭遇特別災難者，於特別災難終了滿1年後
    ，法院得因利害關係人或檢察官之聲請，為死亡之宣告，民
    法第8條定有明文。又法院准許宣告死亡之聲請者，應公示
    催告。公示催告，應記載下列各款事項：一、失蹤人應於期
    間內陳報其生存，如不陳報，即應受死亡之宣告。二、凡知
    失蹤人之生死者，應於期間內將其所知陳報法院。公示催告
    應揭示於法院公告處、資訊網路及其他適當處所；法院認為
    必要時，並得命登載於公報或新聞紙，或用其他方法公告之
    。又前開陳報期間，自揭示之日起，應有6個月以上。家事
    事件法第156條、第130條第3至5項分別定有明文。經查：
（一）聲請人主張之前揭事實，業據提出親屬系統表、嘉義市政
      府警察局第一分局八掌派出所受（處）理失蹤人口案件登
      記表、報紙、戶籍謄本、手抄戶籍謄本各1份為證，並經
      依職權查詢失蹤人柯志昌之戶籍資料1份在卷可為佐證。
（二）另查詢入出境資料、勞保局被保險人投保資料、健保保險
      對象投保資料、臺灣高等法院被告通緝紀錄表、前案紀錄
      表、在監在押全國紀錄表，均查無失蹤人柯志昌於103年1
      2月12日後之相關資料，有查詢紀錄6份在卷可參，另經向
      嘉義市政府警察局第一分局函詢關於失蹤人柯志昌之協尋
      結果一事，據該局於111年1月14日以嘉市警一偵字第1100
      081795號函覆：柯志昌被戶政事務所通報行方不明，家屬
      至所報案失蹤，故撤銷協尋等語，亦有該局函文暨失蹤人
      口系統資料報表2份在卷可為佐證，均經核與聲請人主張
      相符，是聲請人之主張，堪信為真實，從而，本件聲請合
      於首揭法條規定，應予准許。
三、依家事事件法第156條第2項，裁定如主文。
中　　華　　民　　國　　111 　年　　1 　　月　　21　　日
                  家事法庭      法　官　王昌國
以上正本係照原本作成。
如對本裁定抗告須於裁定送達後10日內向本院提出抗告狀。
中　　華　　民　　國　　111 　年　　1 　　月　　21　　日
                                書記官　陳喬琳